臺灣屏東地方法院刑事判決　　　　　　 　96年度訴字第913號
公　訴　人　臺灣屏東地方法院檢察署檢察官
被　　　告　甲○○
上列被告因違反毒品危害防制條例案件，經檢察官聲提起公訴（
96年度毒偵字第1428、1557號），嗣被告於本院準備程序進行中
先就被訴事實為有罪之陳述，本院告知被告簡式審判程序之旨，
並聽取當事人之意見後，裁定改由受命法官獨任依簡式審判程序
審理，判決如下：
    主  文
甲○○施用第一級毒品，累犯，處有期徒刑捌月；又施用第二級
毒品，累犯，處有期徒刑肆月；又施用第一級毒品，累犯，處有
期徒刑捌月，扣案之注射針筒壹支沒收；又施用第二級毒品，累
犯，處有期徒刑肆月，扣案殘留有第二級毒品甲基安非他命之玻
璃球吸食器貳支，均沒收銷燬之。應執行有期徒刑壹年拾月，扣
案之注射針筒壹支沒收，扣案殘留有第二級毒品甲基安非他命之
玻璃球吸食器貳支，均沒收銷燬之。
    事  實
一、甲○○前因施用毒品案件，經臺灣高雄地方法院以94年度毒
    偵字第7841號裁定送觀察、勒戒，經評定有繼續施用毒品之
    傾向，又經同院以95年度毒聲字第14號裁定令入戒治處所施
    以強制戒治，嗣因戒治成效良好，經同法院裁定停止戒治，
    於民國95年11月3 日出所付保護管束，至96年1 月3 日保護
    管束期滿，以執行完畢論，並於95年11月9 日經臺灣高雄地
    方法院檢察署檢察官以95年度戒毒偵字第428 號為不起訴處
    分確定；另因竊盜案件，經本院以93年度簡字第1070號判決
    處有期徒刑3 月確定，而於94年2 月9 日縮刑期滿執行完畢
    。詎猶不知悔改、戒絕毒品，明知海洛因及甲基安非他命分
    別經公告列為毒品危害防制條例第2 條第2 項第1 、2 款之
    第一級、第二級毒品，竟分別基於施用第一級毒品海洛因與
    第二級毒品甲基安非他命之犯意，於前開強制戒治執行完畢
    後5 年內，又於96年7 月16日下午5 時許，在其位於屏東縣
    林邊鄉○○村○○路1 巷12號之住處內，以將海洛因置入注
    射針筒摻水稀釋後，注射手臂血管之方式，施用第一級毒品
    海洛因1 次，同時以將甲基安非他命置入玻璃球吸食器內，
    用火烘烤產生白煙吸食之方式，施用第二級毒品甲基安非他
    命1 次，嗣於同年月19日下午3 時10分許，因形跡可疑，為
    警盤查，警方經其同意後採集其尿液檢體送檢驗，呈嗎啡及
    甲基安非他命陽性反應，而查知上情。其又於同年月21日中
    午12時許，在其位於屏東縣林邊鄉○○村○○路168 之1 號
    之居所房間內，以同一方式，施用甲基安非他命1 次，再於
    同年月23日下午4 時許，在屏東縣林邊鄉○○○○道路邊，
    以前述方式，施用海洛因1 次，嗣於同年月24日中午12時10
    分許，為警持搜索票至上址進行搜索，當場查扣其用以施用
    海洛因之注射針筒1 支及用以施用甲基安非他命所用之玻璃
    球吸食器2 支，而查知上情。
二、案經屏東縣警察局東港分局報告臺灣屏東地方法院檢察署檢
    察官偵查起訴。
    理  由
一、本案被告所犯違反毒品危害防制條例案件，並非法定刑為死
    刑、無期徒刑或最輕本刑3 年以上有期徒刑之罪，亦非高等
    法院管轄第一審之案件，而被告於本院準備程序中就被訴事
    實為有罪之陳述，本院合議庭乃裁定由受命法官獨任進行簡
    式審判程序。又簡式審判程序之證據調查，依刑事訴訟法第
    273 條之2 規定，不受同法第159 條第1 項審判外陳述排除
    之限制，再被告對於卷內之各項證據，亦不爭執證據能力，
    故卷內所列之各項證據，自得作為證據，先予敘明。
二、上揭事實，業據被告坦承不諱，而被告先後2 次為警採集之
    尿液檢體，經送請正修科技大學超微量研究科技中心以酵素
    免疫分析法及氣相層析質譜儀法檢驗，結果呈嗎啡陽性反應
    ，有該中心96年8 月3 日編號R00-0000-000號檢驗報告及96
    年8 月9 日編號R0-0000-000 號檢驗報告各1 份在卷足憑，
    而扣案之玻璃球吸食器2 支，經送請屏東縣警察局東港分局
    鑑定結果，其內殘留液體呈安非他命陽性反應，有該分局檢
    驗報告單1 紙存卷可考，此外並有搜索扣押筆錄、扣押物品
    目錄表、相片等在卷可佐，被告上開自白應與事實相符。次
    查被告前因施用毒品案件，經臺灣高雄地方法院以94年度毒
    偵字第7841號裁定送觀察、勒戒，經評定有繼續施用毒品之
    傾向，又經同院以95年度毒聲字第14號裁定令入戒治處所施
    以強制戒治，嗣因戒治成效良好，經同法院裁定停止戒治，
    於95年11月3 日出所付保護管束，至96年1 月3 日保護管束
    期滿，以執行完畢論，並於95年11月9 日經臺灣高雄地方法
    院檢察署檢察官以95年度戒毒偵字第428 號為不起訴處分確
    定之事實，有臺灣屏東地方法院檢察署刑案資料查註紀錄表
    、臺灣高等法院被告前案紀錄表各1 份在卷可按，是被告於
    強制戒治執行完畢後5 年內再犯本件施用毒品犯行，事證明
    確，應予依法論科。
三、查海洛因、甲基安非他命分屬毒品危害防制條例第2 條第2
    項第1 款、第2 款所規定之第一級毒品及第二級毒品。是核
    被告所為，係犯毒品危害防制條例第10條第1 項施用第一級
    毒品及同條第2 項之施用第二級毒品罪。其持有毒品復進而
    施用，持有毒品之低度行為，均為施用毒品之高度行為所吸
    收，均不另論罪。又被告所犯上開施用第一級毒品2 次及施
    用第二級毒品2 次犯行，犯意個別，行為互殊，應予分論併
    罰。又被告前有如事實欄所示之科刑及執行情形，有臺灣屏
    東地方法院檢察署刑案資料查註紀錄表、臺灣高等法院被告
    前案紀錄表各1 份附卷足憑，其於刑之執行完畢後5 年內，
    故意再犯本件有期徒刑之四罪，均為累犯，均應依刑法第47
    條第1 項加重其刑。爰審酌被告多次施用毒品，足以戕害身
    心，滋生其他犯罪，且素行不良，惟念其犯後坦承犯行，且
    施用毒品行為於本質上係屬自我戕害行為，反社會性之程度
    尚屬較低等一切情狀，就其所犯上開4 罪，各量處如主文所
    示之刑，並定其應執行之刑。至扣案之玻璃球吸食器2 支，
    如前所述，其上均含有不可析離之第二級毒品甲基安非他命
    成分，均應依毒品危害防制條例第18條第1 項前段規定，宣
    告沒收銷燬之，至扣案之注射針筒1 支，據被告於警詢所供
    ，係其所有預備用以施用海洛因之物，應依刑法第38條第1
    項第2 款規定宣告沒收。
據上論斷，應依刑事訴訟法第273 條之1 第1 項、第299 條第1
項前段，毒品危害防制條例第10條第1 項、第2 項、第18條第1
項前段，刑法第11條、第47條第1 項、第51條第5 款、第38條第
1 項第2 款，判決如主文。
本案經檢察官陳新君到庭執行職務。
中    華     民     國    96   年    10    月    17   日
                  刑事第五庭    法  官  陳秀慧
以上正本證明與原本無異。
如不服本判決應於收受本判決送達後10日內向本院提出上訴書狀
，其未敘述上訴理由者，並得於提起上訴後10日內向本院補提理
由書狀（均須按他造當事人之人數附繕本）「切勿逕送上級法院
」。
中　　華　　民　　國　　96　　年　　10　　月　　17　　日
                                書記官  溫訓暖
附錄本判決論罪科刑法條：
毒品危害防制條例第10條第1、2項：
施用第一級毒品者，處6 月以上5 年以下有期徒刑。
施用第二級毒品者，處3 年以下有期徒刑。
